臺灣臺北地方法院刑事判決　　　　　　　　　　　　八十七年度訴字第一二二號
　　公　訴　人　臺灣臺北地方法院檢察署檢察官
　　被　　　告　戊○○
　　　　　　　　癸○○
　　　　　　　　卯○○
右列被告等因組織犯罪條例等案件，經檢察官提起公訴（八十六年度偵字第二六０六
五號、八十七年度偵字第七六七號），乙○判決如左：
    主  文
戊○○、癸○○、卯○○均無罪。
    理  由
一、公訴意旨略以：緣辰○○、己○○、甲○○及子○○（即許忠賢，起訴載為「子
    ○○」，辰○○、己○○、甲○○、許忠賢部分均已審結）均係以犯罪為宗旨或
    其成員從事犯罪活動之犯罪組織「華山幫」之老大，共同意圖營利，自八十六年
    四月間起，指揮該犯罪組織成員被告丙○○（起訴書載為「朱忠誠」）、壬○○
    及午○○（丙○○、壬○○、午○○等人均已審結），在臺北市○○○路高架橋
    下計程車司機休息室內，聚集黃煥郎、張明庸、陳俊芳、何春生及陳武吉（黃煥
    郎、張明庸、陳俊芳、何春生、陳武吉部分，業經檢察官另行偵辦）等不特定人
    利用象棋為賭具，以俗稱「仕九」賭博方式，分四組擲骰子，輪流作莊，每局發
    給四只棋，「帥」子為一分，「卒」子為七分，中間各子定分類推，以四只棋點
    數總和大小論輸贏，任人選組押注，押注金額最少新臺幣（下同）一百元，無上
    限，賭客每贏一千元，則從中抽取五十元牟利，餘類推。一天分早、晚及宵夜三
    場，早場由被告丙○○負責經營，並以二千元不等之代價，分別僱用被告辛○○
    （辛○○部分已經審結）在現場主持，被告戊○○、丑○○（丑○○部分已經審
    結）及許獻中、陳宥蒼（許獻中、陳宥蒼部分已經檢察官另行併案審理）擔任清
    理賭資及把風之工作。晚場由被告壬○○負責經營，並以一千五百元或二千元不
    等之代價，分別僱用被告巳○○（巳○○部分已經審結）、鍾彩生（鍾彩生部分
    已經檢察官另行併案審理）及華清忠（華清忠部分已經判刑確定，檢察官乃另予
    不起訴處分）擔任清理賭資及把風工作。宵夜場由被告午○○負責經營，亦分別
    以二千元或二千五百元不等之代價，僱用被告卯○○在現場主持抽頭，被告癸○○、丁○○（丁○○部分已經審結），及姚俊雄（姚俊雄經判刑確定，另不起訴
    處分）、及綽號「阿賓」、「笨牛」之人擔任清理賭資及把風工作。該賭場先後
    於八十六年六月十三日、十五日、同年八月八日、二十七日、同年九月二日、十
    日、八十六年十月二十三日、同年十一月二日、同年十二月三十一日及八十七年
    一月一日，為警查獲多次，並扣得抽頭金五千零五十元、象棋一副及骰子十粒。
    因認被告戊○○、癸○○、卯○○雖未參加辰○○、己○○、甲○○、子○○及
    其他同案被告等人所涉犯組織犯罪條例第三條第一項犯行，但共同犯有刑法第二
    百六十八條之罪等語。
二、按犯罪事實應依證據認定之，無證據不得推定其犯罪事實。又不能證明被告犯罪
    者，應諭知無罪之判決，刑事訴訟法第一百五十四條、第三百零一條第一項分別
    定有明文。至於共犯之自白，除應互核無誤以外，並仍應有積極之佐證，以查其
    內容是否與事實相符，否則，如與事理不符或無足夠之積極證據可以佐證，仍不
    宜採為認定被告犯罪之唯一證據或作為對共犯不利之認定。
三、本件公訴人認被告涉犯刑法第二百六十八條營利賭博罪嫌，無非以：（一）本案
    之賭場係由犯罪組織「華山幫」在幕後操控，抽頭營利，而辰○○、己○○、甲○○、子○○、丙○○、壬○○及午○○分別為「華山幫」之老大及成員，而本
    件被告三人係在前開賭場分別擔任清理賭資及把風、抽頭等工作之犯罪事實，業
    據被告戊○○及其餘同案被告辛○○、卯○○、巳○○、證人Ａ１警訊中供述在
    卷，而己○○亦自承「華山幫」成員均尊稱伊為「大哥」之事實；（二）又被告
    三人與辛○○、丁○○、巳○○均於警訊中坦承在上開賭場擔任清理賭資及把風
    之工作，且所供場次時段、賭博方法及抽頭方式悉相符合，顯與事實相符等語，
    為其論據。訊據被告戊○○、卯○○均否認有公訴意旨所指之犯行，被告癸○○
    於審判期日經合法傳喚，無正當理由雖未到庭，惟乙○於歷次訊問、審判期日，
    均訊據其同案被告辰○○、己○○（審判期日未到）、甲○○、子○○、丙○○
    、壬○○、午○○、辛○○、丁○○、丑○○、巳○○堅詞否認有何公訴意旨所
    訴之犯罪，僅被告丑○○於乙○審理中自承曾到該址賭博等語。
四、經查：（一）本件同案被告己○○、子○○、丙○○、壬○○、丑○○、辰○○
    於乙○審理中均供稱，警訊筆錄不實在，偵查筆錄實在，我們都互不認識等語（
    見乙○八十七年七月二十一日訊問筆錄），辛○○於乙○審理中供稱，曾至該址
    下棋，每次輸贏五十、一百元，以後就沒有去，我以前有前科，警察作不實筆錄
    等語（見乙○八十七年八月五日訊問筆錄），另於乙○傳喚承辦警員到庭對質時
    供稱，伊沒這樣講，他自己寫的，手印是伊蓋的等語（見乙○八十七年九月十七
    日訊問筆錄），被告戊○○則供稱，沒有指認壬○○、午○○、辰○○為華山幫
    分子，伊自己到案，警察叫伊蓋章，說不是伊的事情等語（見乙○八十七年八月
    二十六日訊問筆錄），伊自動到案，說以後不會再去，伊指證的人都不認識等語
    （見乙○八十七年九月十七日訊問筆錄、九十一年六月二十七日審判筆錄），被
    告卯○○於乙○審理中係供稱，四、五年前認識許忠賢（即子○○），警察看到
    名片，叫伊指認許忠賢等語（八十七年八月五日訊問筆錄），伊放假去找朋友，
    找不到在旁邊看，看到很多人在跑，警察過來找伊，伊告訴他來找朋友，警察在
    伊身上搜到五０五０元，及皮包內有許忠賢名片，五千元是五張一千元及一個五
    十元，伊被打的受不了，筆錄是他們寫的，伊沒有看到象棋，警察要伊指認作秘
    密證人，不然要伊承認清場，筆錄作完就叫伊簽名，伊怕才承認賭博，伊是冤枉
    的等語（見乙○八十七年十月十四日訊問筆錄、九十一年六月二十七日審判筆錄
    ），八十七年七月一日在該址橋下找朋友，被警察帶回要伊當秘密證人，賭資五
    千多元是從伊身上拿出來等語（見乙○八十七年七月二十一日訊問筆錄），被告
    巳○○僅供承曾經在該地賭博及作莊，卯○○所供不實在，阿賓是賣涼茶、汽水
    和香煙沒有看筆錄，警察叫伊簽名，進去警察局只半個小時，筆錄早就寫好了等
    語（見乙○八十九年六月一日訊問筆錄），被告丑○○則供稱，伊承認是秘密證
    人，是寅○○作的筆錄，伊不認識其他被告，伊開茶桌是去橋下收錢，伊不想害
    人等語（見乙○八十七年九月十七日訊問筆錄），應認僅憑公訴意旨所引之自白
    筆錄內容，不僅不能互核相符，且不足以認定本件公訴意旨所指之犯罪事實；（
    二）公訴意旨雖稱址賭場先後於八十六年六月十三日、十五日、同年八月八日、
    二十七日、同年九月二日、十日、八十六年十月二十三日、同年十一月二日、同
    年十二月三十一日及八十七年一月一日，為警查獲多次，竟僅扣得「證物」抽頭
    金五千零五十元、象棋一副及骰子十粒，猶指該址為賭場，且有犯罪組織等語，
    顯與事理不符，況且被告卯○○於乙○審理中係供稱，八十七年七月一日在該址
    橋下找朋友，被警察帶回要伊當秘密證人，賭資五千多元是從伊身上拿出來等語
    ，更足認定該等公訴意旨所引之抽頭金五千零五十元、象棋一副及骰子十粒等證
    物，不能作為該址有何擁眾二十餘人之賭場，或有何幫派等犯罪組織之積極佐證
    ；（三）證人寅○○、庚○○即本件承辦員警雖於乙○審理中前來結證調查過程
    ，惟其所供內容亦無從證明公訴意旨所訴之犯罪事實，另經內政部警政署刑事警
    察局、臺北市政府警察局中正第一分局分別向乙○函覆結果，內政部警政署刑事
    警察局僅覆稱華山幫近年來因華山車站拆除及首要份子被檢肅，成員分散各處活
    動，致勢力漸衰，惟其成員中多人具有傷害、恐嚇、麻藥或煙毒等刑事前科及流
    氓素行，該組合成員仍有從事流氓不法行為之虞，因予列管等語，有內政部警政
    署刑事警察局八十七年七月十六日（八七）刑檢字第四八二五六號函附於乙○刑
    事卷宗可查，臺北市政府警察局中正第一分局覆稱該華山幫組織聚合已名存實亡
    等語，有臺北市政府警察局中正第一分局八十七年十一月二日（八七）北市警中
    正一分刑（義）字第八七六二一三七二００號函可佐，不僅不足以證明前揭被告
    等人有何公訴意旨所訴意圖營利而供給賭博場所、聚眾賭博等犯行，其他被告更
    無所謂發起、主持、操縱、參與犯罪組織，或有何首從之別。此外乙○復查無其
    他積極之證據，以證明被告等人確有前揭公訴意旨所訴犯行，本件不能證明被告
    等人犯罪，依法均應諭知無罪之判決，以免冤抑。
五、被告癸○○業經合法傳喚，屆審判期日無正當理由，均不到庭，乙○認為應諭知
    無罪之案件，爰不待被告癸○○到庭陳述逕為判決。
據上論斷，應依刑事訴訟法第三百零一條第一項、第三百零六條，判決如主文。
本案經檢察官黃玉婷到庭執行職務
中      華      民      國    九十一    年      六      月    二十七    日
                                      臺灣臺北地方法院刑事第六庭
                                          法  官  黃程暉
右正本證明與原本無異。
如不服本判決，應於判決送達後十日內，向乙○提出上訴狀。
                      書記官  張華瓊
中      華      民      國    九十一    年      七      月      五      日
